# 以土地使用权出资

提问人：yangjiegeng 时间：2018-01-30 10:10:06
求助各位老师，谢谢 A公司有块土地价值 2 亿元， 2017 年 5 月以该块土地出资设立子公司B，可以100%控制子公司，出资时土地评估价为 3 亿元，B公司的注册资本是 3000 万元，请问，A公司和B公司分别怎么做账？会计分录怎么编？

回答人：chenyiwei
请参考《瑞华研究 2010 ～ 2016 汇编》之“问题1-2-15（以非货币性资产出资设立子公司或对子公司增资的问题——以账面价值为零的无形资产出资）”。

提问人：yangjiegeng 时间：2018-01-31 20:38:00
谢谢老师 ，我查看了《瑞华研究 2010 ～ 2016 汇编》，得出结论，请您指导下是否正确。 母公司： 借：长期股权投资2 亿 贷：存货 2 亿 （母公司放在存货里作为待开发土地）
子公司： 借：存货 3 亿 贷：实收资本 0.3亿 贷：资本
公积 2.7亿

回答人：chenyiwei
可以。

提问人：yangjiegeng 时间：2018-02-01 12:05:43
麻烦陈老师，我再补充问下，非常感谢。 在合并抵消的时候，分录如下，请指导下哪一种方式是否正确，如果都不正确，可否请老师帮列示下。 第一种方式： 借：实收资本 0.3亿 资本公积 2.7亿 存货 2 亿
贷：长期股权投资 2 亿 存货 3 亿
第二种方式： 借：实收资本 0.3亿 资本公积 2.7亿 贷：长期股权投资 2 亿 营业务收入 1 亿

回答人：chenyiwei
第一种正确。